臺灣花蓮地方法院刑事判決　　　　　　　　　　　　　九十三年度易字第一五四號
　　公　訴　人　臺灣花蓮地方法院檢察署檢察官
　　被　　　告　丁○○
　　輔　佐　人　丙○○
右列被告因竊盜案件，經檢察官提起公訴（九十三年度偵字第一七九二號），被告就
犯罪事實為有罪之陳述，經本院合議庭裁定改行簡式審判程序審理後，本院判決如左
：
    主  文
丁○○攜帶兇器、毀壞安全設備竊盜，累犯，處有期徒刑柒月，於刑之執行完畢或赦
免後，令入相當處所施以監護貳年。
    事  實
一、丁○○曾於民國九十年間因竊盜案件，經本院於九十年十一月九日以九十年度易
    字第四二六號刑事判決處有期徒刑五月確定，並於九十一年六月十七日（起訴書
    誤載為十六日）出監執行完畢。其為輕度至中度智能不足，計算能力、判斷力及
    抽象思考能力方面，顯示有部分缺損，對於社會判斷力、衝動控制能力較為薄弱
    ，其整體精神狀態達精神耗弱之程度，詎其仍不知悔改，竟意圖為自己不法之所
    有，於九十三年四月十三日下午三時許，除攜帶白色手套一雙外，並持非其所有
    但客觀上足供兇器使用之破壞剪、鐵製撬子各一支，破壞甲○○、戊○○位於花
    蓮縣富里鄉永豐村三十五號住處之後門鎖頭後，侵入該住處（侵入住宅部分未據
    告訴）竊取米酒三瓶、女用衣物一批（女用內褲十三件、女用內衣五件、絲襪五
    件、裙子二件）及行李袋一個，得手後，將上開兇器、白色手套及竊得之贓物均
    藏置在花蓮縣富里鄉永豐村三十九號右側之竹林內。嗣於九十三年六月二十日十
    四時許，經甲○○在上開藏匿贓物處所尋獲前揭失竊之財物，始報警處理，經警
    扣得上開破壞剪、鐵製撬子各一支及白色手套一雙，並循線查獲。
二、案經花蓮縣警察局玉里分局移送臺灣花蓮地方法院檢察署檢察官偵查起訴。
    理  由
一、右開事實，業據被告丁○○迭於警訊及本院訊問時均坦承不諱，核與被害人甲○
    ○、戊○○所指訴失竊之情節相符，並有贓證物品認領保管收據、現場照片附卷
    可證，此外，並扣得上開破壞剪、鐵製撬子各一把及白色手套一雙在案。是被告
    之自白核與事實相符，其自白應可採信。本件事證明確，被告犯行足堪認定，應
    予依法論科。
二、按刑法第三百二十一條第一項第三款之攜帶兇器竊盜罪，係以行為人攜帶兇器竊
    盜為其加重條件，此所謂兇器，其種類並無限制，凡客觀上足對人之生命、身體
    、安全構成威脅，具有危險性之兇器均屬之，且祇須行竊時攜帶此種具有危險性
    之兇器為已足，並不以攜帶之初有行兇之意圖為必要（最高法院七十九年度台上
    字第五二五三號判決要旨參照）。是本案扣得之破壞剪、鐵製撬子均係由金屬打
    造，質地堅硬，為足以殺傷人生命、身體之器械，乃屬具有危險性之兇器甚明。
    故核被告所為，係犯刑法第三百二十一條第一項第三款、第二款之攜帶兇器、毀
    壞安全設備之加重竊盜罪。復被告於九十年間因竊盜案件，經本院於九十年十一
    月九日以九十年度易字第四二六號刑事判決處有期徒刑五月確定，並於九十一年
    六月十七日出監執行完畢在案，此有臺灣高等法院被告全國前案紀錄表及該判決
    各乙份在卷可稽，是被告五年以內再犯本件有期徒刑以上之罪，為累犯，應依刑
    法第四十七條之規定加重其刑。又按精神耗弱人之行為，得減輕其刑，刑法第十
    九條第二項定有明文。經查，被告自幼智能發展略為遲緩，學習能力及方向感差
    ，常有迷路的困擾，國小及國中課業不佳，但自我照顧能力尚可，平日幫忙農務
    性工作，在兵役方面，其因輕度智能不足之診斷而未服兵役；曾於八十一年間經
    鑑定為輕度智能不足，及於九十三年十一月間至醫院精神科門診四次，以及近十
    多年來，常有失眠障礙、言語混亂及漫遊不歸等情形；其在計算能力、判斷力及
    抽象思考能力方面，顯示有部分缺損之狀態；其操作智商屬邊緣性功能障礙，語
    文智商屬中度障礙範圍，全量尺智商屬中度接近輕度障礙範圍，整體的認知功能
    屬缺損程度，原因可能源於其智能障礙導致；其屬輕度至中度智能不足之患者，
    對於社會判斷力、衝動控制能力較為薄弱，其整體精神狀態可達精神耗弱之程度
    乙節，此有行政院國軍退除役官兵輔導委員會玉里榮民醫院函暨鑑定書及中華民
    國殘障手冊影本各乙份在卷可參，故被告於行為時處於精神耗弱狀態，應依上述
    規定，減輕其刑，並依法先加後減。爰審酌被告前有多次竊盜前科，此有上開前
    案紀錄表及臺灣花蓮地方法院檢察署檢察官九十三年度偵字第八六三號不起訴處
    分書、本院九十年度易字第四二六號刑事判決書、本院玉里簡易庭九十三年度玉
    簡字第七號刑事簡易判決書各乙份在卷供參，素行不良，卻不思悔悟而再犯本件
    竊盜犯行，對於被害人所生之損害非輕，惟被害財物價值非鉅，且被告犯罪後坦
    承犯行，態度良好，及其行為時處於精神耗弱之程度，以及所得財物已歸還被害
    人等一切情狀，量處如主文所示之刑，以資懲儆。又被告既因精神耗弱而減輕其
    刑，參酌上開鑑定書意見及上開被告素行，為治療其犯罪性格並避免日後再犯罪
    ，爰依刑法第八十七條第二項之規定，併予諭知於刑之執行完畢或赦免後令入相
    當處所監護二年，以資保護。又扣案之破壞剪、鐵製撬子各一支，雖係供本件犯
    罪之用，但卷內並無證據足資證明係被告所有，爰不併予宣告沒收，附此敘明。
據上論斷，應依刑事訴訟法第二百九十九條第一項前段，刑法第三百二十一條第一項
第二款、第三款、第四十七條、第十九條第二項前段、第八十七條第二項，決如主文
。
本案經檢察官乙○○到庭執行職務。
中      華      民      國    九十四      年    四      月    十三      日
                              臺灣花蓮地方法院刑事第三庭
                                  法    官    饒  金  鳳
右正本證明與原本無異。
如對本判決不服，應於送達後十日內，向本院提出上訴。（應抄附繕本）
                                  法院書記官
中      華      民      國    九十四      年    四      月    十三      日
附錄本案論罪科刑之法律條文：
刑法第三百二十一條第一項第二款、第三款：
犯竊盜罪而有左列情形之一者，處六月以上五年以下有期徒刑：
一、於夜間侵入住宅或有人居住之建築物、船艦或隱匿其內而犯之者。
二、毀越門扇、牆垣或其他安全設備而犯之者。
三、攜帶兇器而犯之者。
四、結夥三人以上而犯之者。
五、乘火災、水災或其他災害之際而犯之者。
六、在車站或埠頭而犯之者。
前項之未遂犯罰之。
